【裁判字號】    97,交聲,318
【裁判日期】    970423
【裁判案由】    違反道路交通管理處罰條例聲明異議
【裁判全文】
臺灣士林地方法院交通事件裁定         97年度交聲字第317號
原處分機關  臺北市交通事件裁決所
異  議  人
即受處分人  甲○○
上列異議人即受處分人因違反道路交通管理處罰條例案件，對於
臺北市交通事件裁決所民國97年2 月20日北市裁三字第裁22-CG0
000000、第裁22-CG0000000號所為之處分聲明異議（原舉發案號
：北縣警交字第CG0000000 號、CG0000000 號），本院裁定如下
：
    主  文
原處分均撤銷。
甲○○汽車駕駛人，任意跨越兩條車道爭道行駛，處罰鍰新臺幣
陸佰元，並記違規點數壹點；又汽車駕駛人，任意跨越兩條車
道爭道行駛，處罰鍰新臺幣陸佰元，並記違規點數壹點。
    理  由
一、按汽車駕駛人，爭道行駛有任意跨越兩條車道行駛之情形者
    ，處新臺幣600 元以上1,800 元以下罰鍰，並記違規點數1
    點，道路交通管理處罰條例第45條第12款、第63條第1 項第
    1 款分別定有明文。
二、原處分意旨略以：異議人即受處分人甲○○駕駛車牌號碼95
    81-EJ 號自用小客貨車，於民國96年12月25日上午7 時15分
    、同年月27日上午7 時10分，行經臺北縣板橋市○○路與文
    聖街交岔路口處，違規任意跨越兩條車道爭道行駛，經臺北
    縣政府警察局交通隊依採證照片逕行舉發（舉發違反道路交
    通管理事件通知單號：北縣警交字第CG0000000 號、CG0000
    000 號），並依道路交通管理處罰條例第45條第12款規定，
    就上揭2 次違規行為各處罰鍰新臺幣（下同）600 元。
三、異議意旨略以：異議人於上揭違規時、地，行駛內側車道擬
    直行通過路口，惟前方分別有公車、自小客車左轉佔用直行
    車道，致異議人須跨越雙白線換車道方能繼續前進，並非任
    意爭道行駛；上揭舉發通知單所載違規時間分別為「上午7
    時15分」、「上午7 時10分」，異議人每日上午自北投出發
    行至違規地點最快約7 時30分，上開違規時間顯然錯誤；96
    年12月25日違規部分，依採證照片所示，異議人所駕車輛與
    待轉公車間並無5 部車之距離，舉發單位回函稱異議人有足
    夠車距可變換車道，與事實不符，且異議人遭前方車輛遮蔽
    視線，無法看見路口有公車待轉，行至路口時不得不變換車
    道，原處分遽予處罰實屬不當云云。
四、經查，上開違規事實業據證人即舉發本件違規之員警黃鳳玲
    證稱：異議人於96年12月25日違規部分，經伊查閱違規錄影
    檔影像資料，異議人車輛行駛於內側車道，該內側車道於上
    午7 時至9 時除公車外，禁止其他車輛左轉，異議人駛於雙
    白線前約5 部車之距離時，可清楚看見前方有公車等待左轉
    佔用該內側車道，異議人前方其他車輛在進入雙白線之前，
    已自內側車道變換至隔鄰車道，異議人前方之車輛比公車小
    ，不可能遮蔽異議人之視線，異議人在進入雙白線區前，有
    足夠之車距及時間變換車道，上開違規錄影檔影像資料之保
    存期限為2 個月，現已逾保存期限，未能提供法院；異議人
    於96年12月27日違規部分，異議人行駛之內側車道有1 部自
    小客車於路口違規左轉，依採證照片顯示，內側車道寬度足
    夠異議人通過，不須跨越雙白線；本件違規時間為錄影帶顯
    示之時間，錄影時間誤差僅有1 、2 分鐘，錄影裝置若有故
    障，監看之員警會請維護廠商隨時維修等語（本院卷第22至
    24頁），並有採證照片4 幀、現場照片2 幀、臺北縣政府警
    察局97年1 月30日北縣警交字第0970009998號函1 份在卷可
    稽（本院卷第9 至12頁），堪認證人上揭證述屬實，應可採
    信。異議人雖以前詞置辯，惟查：上揭雙白線之長度約25公
    尺，於進入雙白線前5 公尺範圍內跨越雙白線變換車道，不
    會舉發違規等語，業據證人黃鳳玲上揭證述明確，異議人行
    至上揭路口前，顯有充裕之時間、空間變換車道，毋庸於接
    近路口處跨越雙白線，況上揭路口於該時段僅公車可左轉，
    為配合公車左轉，該處綠燈號誌尚遲閉10至15秒，異議人於
    公車後方稍停即可繼續直行；96年12月27日違規部分，雖有
    自小客車違規等待左轉，惟所餘車道空間足令異議人直行，
    異議人竟仍跨越雙白線變換車道，顯係漠視該處設置雙白線
    禁止爭道行駛之法規且故不遵守；又異議人自承：其每日上
    班必經過上揭路口，於上開違規時間確有行經該處等語，足
    見原處分認係異議人違規無誤，異議人所辯，洵不足採。
五、綜上，本件違規事實明確，原處分機關就異議人上揭2 次違
    規行為，各依道路交通管理處罰條例第45條第12款之規定，
    裁處罰鍰600 元，固非無見，惟異議人自承為上揭時地違規
    之汽車駕駛人，原處分機關均未依道路交通管理處罰條例第
    63條第1 項第1 款記違規點數1 點，尚有未當。從而，本件
    異議雖無理由，惟原處分既經異議且有上述違法之處，自均
    應予撤銷，另依道路交通管理處罰條例第45條第12款、第63
    條第1 項第1 款及違反道路交通管理事件統一裁罰基準表之
    規定，分別裁罰如主文第2 項所示。
六、據上論斷，應依道路交通案件處理辦法第20條前段，裁定如
    主文。
中    華    民    國    97    年    4     月    23    日
                    交通法庭法  官  陳美彤
以上正本證明與原本無異。
如不服本裁定應於送達後5日內向本院提出抗告狀。
                            書記官  賴麗容
中    華    民    國    97    年    4     月    23    日


司法院資訊處製作；財團法人民間司法改革基金會備份。
